Inventaris van het archief van het Ministerie van Arbeid: Afdeling Volksgezondheid; Ministerie van Binnenlandse Zaken: Afdeling Volksgezondheid; Ministerie van Sociale Zaken: Afdeling Volksgezondheid, (1902) 1918-1950 (1976)
Nationaal Archief, Den Haag
- TAAKUITVOERING, 3
  - Algemene voorzieningen, 3.1
    - Preventieve gezondheidszorg, 3.1.6
      - Materiële aangelegenheden inzake de gezondheidszorg, 3.1.6.4
        - Bouw en verbouw van sanatoria en consultatiebureaus, 3.1.6.4.3
          - Afzonderlijk, 3.1.6.4.3.2
            - Stukken betreffende het onderzoek naar de financiële problemen die ontstaan zijn bij de bouw van Zweedse barakken als noodsanatoria bij het P.W. Janssen Ziekenhuis te Almen, met hiaten., 1947-1949; 1090; 1 omslag
            - Stukken betreffende de behandeling van een verzoek van Burgemeester en Wethouders van Amsterdam om bouwvolume ten behoeve van een zittingslokaal voor de Gemeentelijke Geneeskundige- en Gezondheidsdienst, 1948.; 1091; 1 omslag
            - Stukken betreffende de vordering door de Staat der Nederlanden van erfdienstbaarheden rustende op het landgoed Kareol te Aerdenhout op grond van het Algemeen Vorderingsbesluit 1940, 1948.; 1092; 1 pak
        - Bouw en verbouw van psychiatrische inrichtingen, 3.1.6.4.4
          - Stukken betreffende de behandeling van verzoeken van de Vereniging tot Christelijke Verzorging van Geestes- en Zenuwzieken te Den Haag tot uitbreiding van de aangewezen afdeling van de Psychiatrische Inrichting "Veldwijk" te Ermelo, 1931-1949.; 1093; 1 omslag
          - Stukken betreffende de totstandkoming van de overdracht van een strook grond grenzende aan de zuidelijke kademuur van de Westerhaven te Medemblik behorende bij de terreinen van het Provinciaal Ziekenhuis aldaar aan de Rijkswaterstaat, 1946-1947.; 1094; 1 omslag
          - Stukken betreffende de advisering aan het Ministerie van Wederopbouw en Volkshuisvesting inzake de plannen van dhr. M. Poulus tot de bouw van een Physisch Therapeutische Inrichting te Schiedam, 1947-1948.; 1095; 1 omslag
          - Stukken betreffende de verlening van goedkeuring aan de bouw en verbouw van psychiatrische inrichtingen, 1947-1950.; 1096-1106; 11 omslagen
            - Assen, Licht en Kracht, 1947, 1096
            - Bergen op Zoom, Vrederust, 1950, 1097
            - Den Haag, Rosenburg, 1949, 1098
            - Druten, Huize Boldershof, 1948, 1099
            - Ermelo, 's-Heeren Loo-Lozenoord, 1947, 1100
            - Heiloo, St. Willibrordusstichting, 1947, 1101
            - Noordwijkerhout, St. Bavo, 1950, 1102
            - Rosmalen, Coudewater, 1947-1949, 1103
            - Rotterdam, Maasoord, 1950, 1104
            - Venray, St. Servatius, 1947-1950, 1105
            - Vught, Voorburg, 1947-1950, 1106
          - Stukken betreffende de wijziging van de huurovereenkomst met de provincie Noord-Holland inzake het krankzinnigengesticht te Medemblik, 1947-1950.; 1107; 1 omslag
          - Stukken betreffende het herstel van het complex "Het Apeldoornsche Bosch", eigendom van de Vereniging "Centraal Israeliëtisch Krankzinnigengesticht in Nederland" in verband met de eventuele opname van 500 Joodse kinderen uit Duitsland in dit tehuis, 1947-1950.; 1108; 1 pak
          - Stukken betreffende de behandeling van verzoeken met betrekking van de Vereniging Nederlandse Hervormde Stichtingen voor Zenuw- en Geesteszieken inzake bouwplannen te Westerbork, Assen, Katwijk en Leidschendam, met hiaten., 1947-1950; 1109; 1 omslag
          - Stukken betreffende de behandeling van aangelegenheden met betrekking tot de huisvesting van een NSB-gezin in het schaftlokaal van het St. Elisabethsgasthuis te Deventer, 1948.; 1110; 1 omslag
          - Stukken betreffende de advisering aan de minister van Wederopbouw en Volkshuisvesting, afdeling Bijzondere Gebouwen, over het uitbreidingsplan van het St. Bernardusgesticht te Losser, 1948-1949.; 1111; 1 omslag
          - Stukken betreffende de goedkeuring van de verbouwing en uitbreiding van het Instituut voor Physische Therapie te Groningen, 1949-1950.; 1112; 1 omslag
          - Stukken betreffende de verlening van medewerking aan de verkoop van het gebouwencomplex en grond van Het Apeldoornsche Bosch door de Vereniging Centraal Israëlitisch Krankzinnigengesticht in Nederland aan de Staat der Nederlanden, 1950.; 1113; 1 omslag
      - Beroepen in de gezondheidszorg, 3.1.6.5
        - Wetgeving en reglementering inzake medische en verplegende beroepen, 3.1.6.5.1
          - Wetten betreffende de uitoefening van de geneeskunst, de tandheelkunde en de artsenijbereidkunst, 3.1.6.5.1.1
            - Wettelijke regelingen, 3.1.6.5.1.1.1
              - Stukken betreffende de totstandkoming van regelingen betreffende de uitoefening van de artsenijbereidkunst: de Geneesmiddelenwet, de Wet op de openlijke aanprijzing van middelen tegen ziekten en de Wet specialités, 1918-1950.; 1114-1123; 8 pakken en 2 omslagen
                - 1918-1919, omslag, 1114
                - 1919-1932 (kamerstukken), omslag, 1115
                - 1920-1924, 1116
                - 1925-1928, 1117
                - 1929-1932, 1118
                - 1933-1934, 1119
                - 1935-1938, 1120
                - 1939-1940, 1121
                - 1941, 1122
                - 1942-1950, 1123
              - Stukken betreffende de totstandkoming van de wet van 29-06-1925 (no. 282) houdende regeling van de voorwaarden tot verkrijging van de afzonderlijke bevoegdheid tot uitoefening der tandheelkunst en van de uitoefening van die kunst, 1920-1925.; 1124; 1 omslag
              - Stukken betreffende de behandeling van een ontwerp van wet houdende nadere voorschriften ten aanzien van de uitoefening van de geneeskunst, 1920-1928.; 1125; 1 pak
              - Stukken betreffende de totstandkoming van maatregelen tegen het onbevoegd uitoefenen van de geneeskunst door middel van hypnotische séances, 1922-1924.; 1126; 1 omslag
              - Artikelen, overgedrukt uit het Pharmaceutisch Weekblad, over wijziging van de Wet op de Artsenijbereidkunst uit 1865, 1923-1937.; 1127; 1 omslag
              - Stukken betreffende de totstandkoming van de wet van 30-12-1926 houdende herziening van de uitvoering van de wet van 29-06-1925 (no. 282) tot uitoefening der tandheelkunst, 1926-1927.; 1128; 1 omslag
              - Stukken betreffende de totstandkoming van de Wet van 18-05-1929 (no.257) tot het in de gelegenheid stellen van hen die, ingevolge de wet van 30-12-1926 (no. 454), geen visum op hun bewijs van vestiging hebben ontvangen, om alsnog van hun practische bekwaamheid te doen blijken, 1928-1929.; 1129; 1 omslag
              - Stukken betreffende de behandeling van een ontwerp van wet houdende regelingen betreffende de bevoegdheden van de tandheelkundigen, 1930-1932.; 1130; 1 omslag
              - Stukken betreffende de totstandkoming van een ontwerp van wet tot aanvulling van artikel 1 van de wet van 01-06-1865 (no. 60) regelende de uitoefening der geneeskunst (regeling opticiëns), 1932-1938.; 1131; 1 pak
              - Stukken betreffende de behandeling van een ontwerp van wet tot het treffen van nadere voorzieningen inzake de tandheelkunde, 1937-1939.; 1132; 1 omslag
              - Stukken betreffende de totstandkoming van regelingen voor het vooronderzoek en het examen, bedoeld in art. 1, lid 3 van de Wet van 13-05-1939, Stb. 801, tot nadere voorzieningen inzake de tandheelkunde, 1133; 1 omslag
              - Stukken betreffende de totstandkoming van het besluit van de secretaris-generaal van 27-04-1943 (no. S 802) betreffende de tandheelkundigen (Tandheelkundigenbesluit), 1942-1943.; 1134; 1 omslag
              - Stukken betreffende de behandeling van een ontwerp-besluit (met uitvoeringsbesluiten) op de uitoefening van de tandtechniek en de opleiding tot tandtechnicus en een concept-vestigingsbesluit voor het tandtechnisch laboratoriumbedrijf, 1942-1949.; 1135; 1 omslag
              - Stukken betreffende de totstandkoming van de wet van 01-04-1949 (no. J 157) houdende regeling van de voorwaarden tot verkrijgen van bevoegdheid van arts, tandarts, apotheker, vroedvrouw en apothekersbediende, 1948-1949.; 1136; 1 omslag
              - Stukken betreffende de totstandkoming van een ontwerp van wet tot wijziging van de wet van 01-06-1865 (no. 60) regelende de uitoefening der Geneeskunst (bevoegdheid van de vroedvrouw), 1950.; 1137; 1 omslag
            - Uitvoering, 3.1.6.5.1.1.2
              - Stukken betreffende de Staatscommissie inzake onderzoek naar de doeltreffendheid van de door niet wettelijk toegelaten beoefenaren van de geneeskunst, toegepaste geneeswijze en naar de door deze verkregen resultaten, 1918-1919.; 1138-1139; 2 omslagen
                - Bekostiging en goedkeuring voor het drukken van het verslag 1918-1919, 1138
                - KB van 02-05-1919 (no. 27) houdende ontbinding van de Staatscommissie 1919, 1139
              - Stukken betreffende de Staatscommissie aan welke is opgedragen te onderzoeken, hoe de wettelijke bepalingen betreffende de uitoefening van de geneeskunst zouden moeten luiden, indien de bevoegdheid tot het uitoefenen van die kunst niet meer afhankelijk werd gesteld van het bezit van het getuigschrift van met goed gevolg afgelegd artsexamen, met bijlagen, 1919-1920.; 1140-1141; 1 omslag en 1 stuk
                - Verslag van de Staatscommissie, met bijlagen 1919, 1140
                - KB van 06-02-1920 (no. 36) houdende ontbinding van de Staatscommissie 1920, stuk, 1141
              - Stukken betreffende jaarlijkse opgaven van geneeskundigen, veeartsen en vroedvrouwen die in grensgemeenten bevoegd zijn hun beroep uit te oefenen, 1919-1948.; 1142; 1 omslag
              - Stukken betreffende de verlening van vergunningen aan buitenlandse artsen tot uitoefening van de geneeskunst op Nederlandse schepen, 1919-1950.; 1143; 1 pak
              - Rapporten, uitgebracht door de Onderwijscommissie uit het Hoofdbestuur van de Nederlandse Maatschappij tot Bevordering der Geneeskunst en door de Centrale Commissie voor de Beroeps-belangen, naar aanleiding van het verslag van de Staatscommissie benoemd bij KB van 31-07-1917 (no.39), met geleidebrief, 1920.; 1144; 1 omslag
              - Stukken betreffende de behandeling van verzoeken met betrekking tot de bevoegdheid tot de vervaardiging van de volledige tandprothese door tandtechnici, 1920-1930.; 1145; 1 pak
              - Stukken betreffende de behandeling van aangelegenheden met betrekking tot de uitoefening van de geneeskunst op schepen, 1921-1937.; 1146; 1 omslag
              - Stukken betreffende de behandeling van verzoeken om toelating tot het uitoefenen van de geneeskunde door artsen met een buitenlands diploma, 1922-1950.; 1147; 1 pak
              - Stukken betreffende de behandeling van verzoeken met betrekking tot de handhaving van de Wet op de uitoefening van de artsenijbereidkunst, 1924-1925.; 1148; 1 omslag
              - Stukken betreffende de behandeling van verzoeken inzake de uitoefening van de geneeskunst in de grensgemeenten, 1924-1947.; 1149; 1 omslag
              - Stukken betreffende de behandeling van de kwestie omtrent de overtreding van de Wet uitoefening artsenijbereidkunst inzake de verspreiding van geneesmiddelen door drogisten, 1926-1927.; 1150; 1 omslag
              - Stukken betreffende de aanvulling van de lijsten van vergiften en geneesmiddelen (lijst C) als bedoeld in de artikelen 7 en 30 van de Wet op de Artsenijbereidkunst van 01-06-1865 (Stb. 60), 1926-1940.; 1151; 1 omslag
              - Stukken betreffende het onderzoek naar het onbevoegd uitoefenen van de artsenijbereidkunst, 1927-1941.; 1152; 1 pak
              - Stukken betreffende de advisering aan Gedeputeerde Staten van Zuid-Holland over het verlenen van verlof tot het afleveren van geneesmiddelen door de Geneesheer-Directeur van het Gesticht Endgeest te Oegstgeest, 1928-1930.; 1153; 1 omslag
              - Stukken betreffende het onderzoek naar overtredingen van de Wet Geneeskunst en de Wet Artsenijbereidkunst, 1928-1942.; 1154; 1 omslag
              - Stukken betreffende de bestrijding van misstanden door de Vereniging tot Behartiging van Pharmaceutische Handelsbelangen door uitsluiting van verkoop aan en koop van personen die zich niet houden aan de besluiten, 1929-1938.; 1155; 1 omslag
              - Stukken betreffende het onderzoek naar de onbevoegde uitoefening van de tandheelkunde en de rechtspositie van de tandheelkundigen in Nederland, 1930-1947.; 1156; 1 omslag
              - Stukken betreffende het onderzoek naar de uitoefening van de geneeskunst door artsen of tandartsen van de Franse nationaliteit, 1933-1939.; 1157; 1 omslag
              - Stukken betreffende de behandeling van de kwestie of magnetiseurs wel of niet onbevoegd de geneeskunst uitoefenen, 1933-1949.; 1158; 1 omslag
              - Stukken betreffende het onbevoegd uitoefenen van de geneeskunst door het Nederlands Instituut voor Diaetetiek en Biologie te Haarlem, 1933-1950.; 1159; 1 pak
              - Stukken betreffende de behandeling van verzoeken met betrekking tot de uitoefening van de tandheelkunde door buitenlandse tandartsen, 1935-1948.; 1160; 1 omslag
              - Stukken betreffende de advisering van de hoofdinspecteur van de Volksgezondheid over de vraag welke opsporingsambtenaren de bevoegdheid hebben recepten in te zien ter handhaving van de Wet uitoefening Artsenijbereidkunst, 1938.; 1161; 1 omslag
              - Stukken betreffende de behandeling van verzoeken van artsen met buitenlandse diploma's om verlening van bevoegdheid tot het uitoefenen van de geneeskunst in Nederland, met hiaten., 1938-1946; 1162; 1 omslag
              - Stukken betreffende de toelating tot het afleggen van het examen voor tandtechnici na deelname aan het vooronderzoek, 1939-1940.; 1163; 1 omslag
              - Stukken betreffende de behandeling van klachten inzake overtreding van de Wet uitoefening Artsenijbereidkunst met betrekking tot het afleveren van medicijnen door apothekers en drogisten, 1939-1948.; 1164; 1 omslag
              - Stukken betreffende de behandeling van klachten van een groep tandtechnici inzake de ontheffing van hun bevoegdheid tot uitoefening van de tandheelkunde, 1939-1950.; 1165; 1 omslag
              - Stukken betreffende de totstandkoming van besluiten van de secretaris-generaal tot benoeming van een commissaris en leden van de Raad van Bijstand als bedoeld in van het Tandheelkundigenbesluit, 1943.; 1166; 1 omslag
              - Stukken betreffende de behandeling van de kwestie omtrent de voorkoming van het onbevoegd uitoefenen van de tandheelkunde door de op te richten NV Verenigde Tandartsen te Amsterdam, 1947.; 1167; 1 omslag
              - Stukken betreffende de totstandkoming van het KB van 10-07-1950 (K 224), ter uitvoering van art. 20, 4e lid van de Wet van 25-12-1878 (Stb. 222) houdende regeling der voorwaarden tot verkrijging der bevoegdheid van arts, tandarts, apotheker, vroedvrouw en apothekersbediende, 1949-1950.; 1168; 1 omslag
          - Wet tot bescherming van het diploma voor ziekenverpleging, 3.1.6.5.1.2
            - Wettelijke regelingen, 3.1.6.5.1.2.1
              - Stukken betreffende de totstandkoming van de Wet van 02-05-1921 (no. 702) tot wettelijke bescherming van het diploma ziekenverpleging, 1907-1923.; 1169; 1 pak
              - Stukken betreffende de totstandkoming van KB's inzake de uitvoering van artikel 8 van de Wet tot wettelijke bescherming van het diploma ziekenverpleging (no. 702) inzake de rechtskracht van diploma's, 1922-1925.; 1170; 1 omslag
              - Stukken betreffende de totstandkoming van de Ministeriële Beschikking van 2/6-12-1929 ter uitvoering van de artikelen 3 en 4 van de wet van 02-05-1921 tot wettelijke bescherming van het diploma ziekenverpleging (regeling opleiding examens e.d.), 1923-1929.; 1171; 1 pak
              - Stukken betreffende de totstandkoming van besluiten tot uitvoering van de Wet tot wettelijke bescherming van het diploma ziekenverpleging inzake het aanhouden van een register voor de inschrijving voor het diploma A of B, 1924.; 1172; 1 omslag
              - Stukken betreffende de totstandkoming van Ministeriële Beschikkingen inzake de vaststelling van insignes voor verplegenden in verband met aantekeningen op het diploma voor bijzondere onderdelen van de ziekenverpleging, 1924-1946.; 1173; 1 omslag
              - Stukken betreffende de totstandkoming van wijzigingen van de regeling van de opleiding van verplegenden, 1931-1936.; 1174; 1 omslag
              - Eindbeslissingen genomen door Colleges voor Medisch Tuchtrecht, 1931-1949.; 1175-1177; 2 omslagen en 1 pak
                - Amsterdam, 1931-1946, pak, 1175
                - Centraal Medisch Tuchtcollege, 1931-1949, 1176
                - Eindhoven, 1931-1937, 1177
              - Stukken betreffende de totstandkoming van Ministeriële Beschikkingen houdende wijzigingen van de opleidingseisen voor het diploma Ziekenverzorging A, 1945-1949.; 1178; 1 omslag
              - Stukken betreffende de totstandkoming van de beschikking van 30-01-1948, afdeling Volksgezondheid, no. 3588 C, doss. 17 betreffende de wijziging van de voorwaarden voor de opleiding en het examen in de kraamverpleging, 1947-1949.; 1179; 1 omslag
            - Uitvoering, 3.1.6.5.1.2.2
              - Stukken betreffende de advisering aan het Ministerie van Koloniën inzake de wederzijdse erkenning van medische diploma's tussen Nederland en het Verenigd Koninkrijk, 1921-1922.; 1180; 1 omslag
              - Stukken betreffende de behandeling van verzoeken met betrekking tot de samenstelling van ziekenhuiscommissies van het diploma voor ziekenverpleging, 1921-1936.; 1181; 1 omslag
              - Stukken betreffende de uitvoering van de Wet tot wettelijke bescherming van het diploma voor ziekenverpleging, 1921-1941.; 1182; 1 pak
              - Stukken betreffende de behandeling van verzoeken met betrekking tot insignes voor verplegenden, 1921-1949.; 1183; 1 omslag
              - Stukken betreffende de erkenning van buitenlandse diploma's voor ziekenverpleging, 1922-1950.; 1184; 1 omslag
              - Verhandeling betreffende de wettelijke bescherming van het diploma voor ziekenverpleging, 1924 ca.; 1185; 1 stuk
              - Stukken betreffende de totstandkoming van besluiten houdende voorwaarden voor de opleiding en het examen in de kraamverpleging, 1928-1933.; 1186; 1 omslag
              - Stukken betreffende de totstandkoming van besluiten met betrekking tot het verkrijgen van de aantekening voor kinderverpleging, 1928-1949.; 1187; 1 omslag
              - Stukken betreffende de behandeling van verzoeken tot het wettelijk beschermen van het beroep van ziekenverpleging, 1939-1940.; 1188; 1 omslag
              - Stukken betreffende de behandeling van een voorstel van de Geneeskundig Hoofdinspecteur van de Volksgezondheid, dr. C. Banning, met betrekking tot de ontvangsten voor de examens voor ziekenverpleging, 1941.; 1189; 1 omslag
              - Stukken betreffende de instelling en werkzaamheden van de Commissie inzake het verrichten van een voorlopig onderzoek naar de mogelijkheid van erkenning van de diploma's van artsen, vroedvrouwen en verplegenden uit Frankrijk, Verenigd Koninkrijk, België en Luxemburg, alsmede de bijbehorende subcommissies, 1949-1950.; 1190; 1 omslag
          - Besluit betreffende paramedische bedrijven, 3.1.6.5.1.3
            - Stukken betreffende de totstandkoming van besluiten van de secretaris-generaal van het Ministerie van Sociale Zaken van 06-05-1942 en 04-01-1944 met betrekking tot paramedische bedrijven, 1939-1944.; 1191; 1 omslag
            - Stukken betreffende de totstandkoming van het eerste uitvoeringsbesluit van de secretaris-generaal van Sociale Zaken tot uitvoering van zijn besluit van 06-05-1942, betreffende de paramedische bedrijven, met betrekking tot de bevoegdheid van heilgymnasten en masseurs, 1192; 1 omslag
            - Stukken betreffende de instelling en samensteling van de Commissie van Advies en van de examencommissie betreffende heilgymnastiek en massage, 1942-1949.; 1193; 1 omslag
          - Reglement medisch tuchtrecht, 3.1.6.5.1.4
            - Stukken betreffende de totstandkoming van het KB van 31-10-1929 (no. 474) tot vaststelling van een algemeen maatregel van bestuur, als bedoeld in artikel 15 van de wet van 02-07-1928 (no. 222), houdende nadere voorschriften ten aanzien van de uitoefening van de geneeskunst (Reglement medisch tuchtrecht en oplossing van geschillen), 1928-1929.; 1194; 1 omslag
            - Stukken betreffende de totstandkoming van besluiten houdende nadere voorschriften ten aanzien van de uitoefening der geneeskunst (Reglement medisch tuchtrecht en oplossing van geschillen), met hiaten., 1928-1943; 1195; 1 pak
            - Stukken betreffende de samenstelling van de Colleges voor Medisch Tuchtrecht, 1929-1930.; 1196; 1 omslag
            - Stukken betreffende de behandeling van verzoeken met betrekking tot de uitvoering van werkzaamheden door het College voor Medisch Tuchtrecht, 1929-1950.; 1197; 1 omslag
            - Stukken betreffende de behandeling van een verzoek van de Nederlandse Maatschappij tot Bevordering der Geneeskunst om aanvulling van het Reglement Medisch Tuchtrecht en oplossing van geschillen, 1935.; 1198; 1 omslag
            - Stukken betreffende het onderzoek naar de werking van het Reglement Medisch Tuchtrecht en oplossing van geschillen in verband met de wijziging van de Tuchtwet, 1936-1947.; 1199; 1 omslag
            - Stukken betreffende de voorbereiding van de wijziging van de Wet Medisch Tuchtrecht, 1949-1952.; 1200; 1 omslag
        - Medische beroepen, 3.1.6.5.2
          - Artsen, tandartsen en apothekers(assistenten), 3.1.6.5.2.1
            - Stukken betreffende het onderzoek naar een eventuele wijziging van de examenregeling voor apothekersassistenten, 1923-1927.; 1201; 1 omslag
            - Stukken betreffende de behandeling van verzoeken van de Staatstoezicht op de Volksgezondheid om wijziging van de bepaling op de achterzijde van getuigschriften, welke aan apothekers en apothekersassistenten worden uitgereikt, omtrent visering van deze getuigschriften, 1926.; 1202; 1 omslag
            - Stukken betreffende de advisering aan het Ministerie van Onderwijs, Kunsten en Wetenschappen inzake het toezicht op een apotheek door een conservator van het Rijksherbarium te Leiden, 1926-1927.; 1203; 1 omslag
            - Stukken betreffende het onderzoek naar het misbruik van de dokters- en specialistentitel, 1930-1940.; 1204; 1 omslag
            - Stukken betreffende de behandeling van verzoeken met betrekking tot het beroepsgeheim van geneeskundigen, 1931-1932.; 1205; 1 omslag
            - Stukken betreffende de behandeling van verzoeken met betrekking tot de uitoefening van de tandheelkunst door afgewezen tandtechnici, 1931-1940.; 1206; 1 pak
            - Stukken betreffende het onderzoek naar de onbevoegde uitoefening van de tandheelkunde, 1934-1949.; 1207; 1 omslag
            - Stukken betreffende het onderzoek naar een eventuele wijziging van het medisch hoger onderwijs, 1935-1946.; 1208; 1 omslag
            - Stukken betreffende het onderzoek naar de bevoegdheid tot het gebruik van lachgas door tandartsen, met hiaten., 1937-1939; 1209; 1 omslag
            - Stukken betreffende de behandeling van de kwestie omtrent de sluiting van een apotheek te Nijmegen, 1938-1941.; 1210; 1 omslag
            - Stukken betreffende de behandeling van verzoeken met betrekking tot de uitoefening van tandheelkunde, 1938-1950.; 1211; 1 omslag
            - Stukken betreffende de instelling van de Centrale Raad voor Sociale Tandheelkunde door de Nederlandsche Maatschappij tot Bevordering der Tandheelkunde, 1939.; 1212; 1 omslag
            - Stukken betreffende het houden van toezicht op de examens van tandtechnici, 1939-1940.; 1213; 1 omslag